【裁判字號】    89,易,122
【裁判日期】    890414
【裁判案由】    詐欺
【裁判全文】
臺灣花蓮地方法院刑事判決                        八十九年度易字第一二二號
    公  訴  人  臺灣花蓮地方法院檢察署檢察官
    被      告  丙○○
右列被告因詐欺等案件，經檢察官提起公訴（八十八年度偵字第四五○七號），本院
判決如左︰
    主  文
丙○○意圖為自己不法之所有，以詐術使人將本人之物交付未遂，處拘役肆拾日。緩
刑參年。
扣案電子干擾器壹個沒收。
    事  實
一、丙○○意圖為自己不法之所有，於民國八十八年十二月十日上午九時許，穿戴業
    經黏附於鞋底之電子干擾器一個，至花蓮市○○○路六十二號「長頸鹿遊藝場」
    ，於把玩電動玩具「滿貫金牌」之際，以腳拇指按下電子干擾器之按鍵之詐術，
    致機台ＩＣ板無法正常運作，提高機台分數，擬以該不正確之高倍分數，向該遊
    藝場詐取代幣或兌換高額獎品，嗣經該遊藝場主任乙○○察覺上情，報警循線查
    獲，始未得逞，並當場扣得電子干擾器一個。
二、案經花蓮縣警察局移請台灣花蓮地方法院檢察署檢察官偵查起訴。
    理  由
一、右揭事實，業據被告丙○○於警訊及檢察官初訊時坦承不諱，並經證人乙○○、
    長頸鹿遊藝場員工甲○○證述綦明，並有電子干擾器一個扣案及照片六張可稽。
    被告固於檢察官複訊及本院審理時矢口否認有詐欺犯行，辯稱其雖穿戴黏貼於鞋
    底之電子干擾器一個至該遊藝場把玩電玩，但並未使用該電子干擾器云云，惟查
    ：被告有於右揭時地，使用黏附於鞋底之電子干擾器一個，干擾所玩之電動玩具
    「滿貫金牌」，提高機台分數，擬向該店兌換代幣或獎品等情，為被告丙○○於
    警訊初訊時供述甚詳，並有前開事證可資佐證，被告在警訊中所為之自白，顯與
    事實相符，得為裁判之基礎，其事後翻異上開詳實之自白所為之辯解，即非可採
    。本件事證已明，被告犯行洵堪認定。
二、核被告所為，係犯刑法第三百三十九條第三項、第一項之詐欺取財未遂罪。被告
    已著手於犯罪之實行而不遂，為未遂犯，按既遂犯之刑減輕之。爰審酌被告犯罪
    之動機、手段、所生危害、智識程度及犯罪後之態度等一切情狀，量處如主文所
    示之刑。又查被告前曾於七十三年間因違反槍砲彈藥刀械管制條例案件，經本院
    判處有期徒刑七月緩刑三年確定，緩刑期滿而緩刑之宣告未經撤銷，此有台灣高
    等法院被告全國前案紀錄表一份可按，其因一時失慮，致觸刑章，經此教訓應知
    所警惕而無再犯之虞，本院認對被告所處之刑以暫不執行為適當，爰併宣告緩刑
    參年，以啟自新。末查扣案電子干擾器一個為被告所有供犯罪所用之物，業經被
    告自承在卷，應依法宣告沒收。
據上論斷，應依刑事訴訟法第二百九十九條第一項前段、刑法第三百三十九條第一項
、第三項、第二十六條前段、第七十四條第一款、第三十八條第一項第二款、罰金罰
鍰提高標準條例第一條前段，判決如主文。
中      華      民      國      八十九      年      四    月    十四    日
                                  臺灣花蓮地方法院刑事庭
                                      法  官  楊  碧  惠
右正本證明與原本無異。
如對本判決不服，應於送達後十日內，向本院提出上訴狀。（應抄附繕本）告訴人或
被害人如對於本判決不服者，應具備理由請求檢察官上訴，其上訴期間之計算係以檢
察官收受判決正本之日期為準。
                                    法院書記官
中      華      民      國       八 十 九     年     四    月    十九   日
附錄本判決論罪之法律條文：
刑法第三百三十九條：
意圖為自己或第三人不法之所有，以詐術使人將本人或第三人之物交付者，處五年以
下有期徒刑、拘役或科或併科一千元以下罰金。
以前項方法得財產上不法之利益或使第三人得之者亦同。
前二項之未遂犯罰之。


司法院資訊處製作；財團法人民間司法改革基金會備份。
